Dogukan CIRPAN

À propos de moi

Actuellementen formation Développeur d'application - PHP / Symfony chez Openclassrooms. Ma réussite professionnelle étant mon objectif principal, je souhaite acquérir de l'expérience dans divers domaines tels que le développement d'applications php et javascript. Je suis capable de travailler en autonomie dans un environnement dynamique. L'informatique a toujours été une passion et je souhaite en faire mon métier.

Diplômes et Formations

D'oct. 2018 à oct. 2019 **Développeur d'application - PHP / Symfony / OpenClassrooms** France, Europe

J'étudie actuellement le parcours de Développement en PHP / Symfony sur OpenClassrooms. (HTML, CSS, Bootstrap, PHP, Symfony, PhpUnit, SQL, API, UML, GitHub)

N°RNCP: 27099



Brevet d'études professionnelles Systèmes Électroniques Numériques / Lycée Joseph-Marie Jacquard Caudry, France

Baccalauréat Professionnel Systèmes Électroniques Numériques



Brevet d'études professionnelles Électrotechnique Énergie Equipements Communicants / Lycée Joseph-Marie Jacquard Caudry, France

Baccalauréat Professionnel Électrotechnique Énergie Equipements Communicants

Expériences professionnelles

De mar. 2017 à avr. 2017

Stagiaire / Dav Assistance Solesmes, France

Dépannage informatique :

Formatage ordinateur Windows et OS X Vérification de l'état du système, des disques durs Mise en place et mise à jour des logiciels

De déc. 2016 à jan. 2017 Stagiaire / Les Scènes Mitoyennes Caudry, France

Théâtre de Caudry:

Installation et placement de l'éclairage et du son Utilisation de la table de contrôle pour l'éclairage

De fev. 2016 à mar. 2016 Stagiaire / Ets DEBAILLEUX Proville, France

Électricité générale :

Installation prise électrique et de terre Installation disjoncteur différentiel Sécurité électrique



Stagiaire / Micro School Cambrai, France

Dépannage informatique : Formatage ordinateur Windows et OS X Vérification de l'état du système, des disques durs Mise en place et mise à jour des logiciels



✓ cirpan.dogukan5959@gmail.com

06 84 22 66 29

34BIS Rue Victor Hugo 59540 Caudry

Langues

Français

Anglais

Turc

Atouts

Ambitieux

Dynamique

Calme

Compétences

eCommerce

Adobe Photoshop

Sony Vegas Pro

in @dogukan-cirpan

@dogukan.cirpan59